

Alexander Van strahlen

Ingeniero electrónico

+57 3234840339

vanstrahlenalex@gmail.com

Valledupar - Colombia

www.linkedin.com/in/VanstrahlenAle

https://vanstrahlenalex.github.io/Portafolio

Perfil

Ingeniero electrónico, con aproximadamente un 1 año de experiencia en proyectos de inmersión a desarrollo web. Lenguajes de programación: HTML, CSC, JavaScript, PHP y bases de datos (MySQL y no relacionales). He trabajado en proyectos web para empresas del sector alimentos, entretenimiento e ecommerce. A nivel personal me considero atento, proactivo, al igual que creativo. Me apasiona trabajar en diseño web y ser autodidacta dentro de los espacios de trabajo. Nivel de inglés intermedio

Educación

Universidad Popular del Cesar 2012 - 2019

Ingeniero electrónico

Univerisdad Industrial de Santander 2021

Programador Junior - MINTIC 2022

Habilidades

HTML5

CSS3

JavaScript

PHP

Inglés

B1

Referencias

José Ricardo Castillo Bastidas +57 311 6783489

Ingeniero Electrónico jrcastillo96@hotmail.com

José Luis Consuegra +57 300 4884932

Ingeniero Electrónico Ijoseconsuegra@unicesar.edu.co

Experiencia laboral

Corporación Autónoma Regional del Cesar (08/2018 - 12/2018)

- Servicios de mantenimiento correctivo y preventivo
- Gestión de archivos documentales
- Administración de redes TCP/IP

Desarrollador Web Freelancer (oct/2020 – Actual.)

- Diseño Front-end usando HTML, CSC, JavaScript, PHP.
- Actualización del código, reconocimiento y corrección de bugs
- Renovación de página web.
- Optimización de la página web.

Formación adicional

CCNA Routing & Switching: Introducción a redes Cisco Networking Academy -2016

CCNA Routing & Switching: Principios básicos de routing y switching

Cisco Networking Academy - 2017

CCNA Routing & Switching: Escalamiento de redes.

Cisco Networking Academy -2017

Big Data: El impacto de los datos masivos en la sociedad actual.

Universidad Autónoma de Barcelona -2020

A Crash Course in Data Science Johns Hopkins University – 2020

PCAP: Programming Essentials in Python Python Institute/Cisco Networking Academy - 2021

Desarrollo Web Completo con HTML5, CSS3, JS AJAX PHP y MySQL

Udemy - 2022